臺灣桃園地方法院民事判決　　　　　　　 93年度訴字第567號
原　　　告　有祈企業股份有限公司
法定代理人　丙○○
訴訟代理人　丁○○
被　　　告　海雷興業有限公司
法定代理人　甲○○
訴訟代理人　曾大中律師
上列當事人間請求給付貨款事件，於民國94年4 月21日言詞辯論
終結，本院判決如下：
    主  文
被告應給付原告新台幣壹佰柒拾萬陸仟參佰參拾參元，及自民國
九十三年五月七日起至清償日止，按週年利率百分之五計算之利
息。
訴訟費用由被告負擔。
本判決於原告以新台幣伍拾陸萬玖仟元供擔保後，得假執行；被
告如以新台幣壹佰柒拾萬陸仟參佰參拾參元為原告預供擔保，得
免為假執行。
    事  實
甲、原告方面：
壹、聲明：除供擔保金額外，如主文所示。
貳、陳述：
一、被告自民國92年8 月4 日起至同年月26日止，先後向原告訂
    購胚布八批，金額總計為新台幣（下同）2,448,758 元，被
    告並已收取上開貨品。又扣除原告應支付被告之款項3,255
    元、被告已支付之貨款482,671 元及貨品瑕疵被告得扣除之
    款項256,499 元，總扣款金額742,425 元外，被告尚欠原告
    買賣價金1,706,333 元，迄未清償。
二、被告所稱胚布含漿過高之情形縱然屬實，惟因被告所訂購之
    胚布係為濕胚，按使用說明應於收到貨品一週內進行染整工
    程，惟該胚布係被告受領遲延，以致囤積過久超過使用時效
    ，因而胚布染整工程才會出現白斑現象，被告所稱胚布本身
    具有瑕疵，非為真實。且依中國紡織工業研究中心試驗報告
    （下稱紡織試驗報告），本件布面發生白斑現象係因染整工
    程造成，與原告所交付之白胚品質瑕疵無關。
參、證據：提出對帳單、出貨單、應收帳款明細表、存證信函、
    中國紡織工業研究中心試驗報告、採購單為證。
乙、被告方面：
壹、聲明：
一、駁回原告之訴。
二、如受不利判決，願供擔保請准宣告免為假執行。
貳、陳述：
一、被告於92年8 、9 月間向原告購買胚布，隨即再轉賣予第3
    人慶欣興業有限公司（下稱慶欣公司），並依慶欣公司之指
    示，再將上開胚布轉交付予第3 人煜順企業股份有限公司（
    下稱煜順公司）進行染整工程作業。惟原告所交付之胚布有
    瑕疵，於煜順公司將胚布染整後，出現色澤不均勻，且有白
    斑現象，染整後之布匹根本無法加工使用，慶欣公司以該胚
    布具有瑕疵，拒絕給付被告價金，而被告於接獲慶欣公司通
    知後，於92年10月間通知原告，並依民法第354 條第1 項、
    第359 條規定，已於93年4 月7 日發函通知原告解除買賣契
    約，契約既經解除，被告即無給付貨款之義務。
二、原告所提之92年8 月份對帳單明細表列，原告於92年8 月24
    日及同年8 月26日所交付之2 筆濕胚合計90,651碼，金額為
    1,489,522 元，係被告於同年8 月7 日向原告下單訂購，為
    本次訟爭有瑕疵之貨品，且交付期間被告從未有受領遲延之
    違約情事；另上開表列末項之寄倉濕胚計22,721碼，金額為
    369,785 元，被告未曾向原告下單訂購，上開2 筆金額共計
    1,859,307元，被告應無理由收取。
三、因原告所交付之系爭胚布係於92年7 月份所生產製造，從成
    品到出貨期間囤積過久始發生變質，且胚布含漿率太高，以
    致進行染整工程有瑕疵，而產生白斑現象，此由慶欣公司及
    煜順公司人員之證言可證。又原告所稱之紡織試驗報告顯不
    足採，因試驗之胚布，係以染整工程過後之布料試驗，而未
    對原始胚布進行試驗，且就產生白斑現象之原因，亦未加以
    說明。
參、證據：提出存證信函及回執、訂購單、採購單、異常處理反
    應單為證、營業人銷貨退回進貨退出或折讓證明單為證並聲
    請訊問證人乙○○、許炳煌。
    理  由
一、本件原告起訴主張：被告自92年8 月4 日起至同年月26日止
    ，陸續向其購買胚布，金額為2,448,758 元，並已收取上開
    貨品，扣除被告得予扣除之總金額742,425 元後，被告尚欠
    原告買賣價金1,706,333 元，爰依兩造之買賣關係，請求被
    告給付前開價金及法定遲延利息等語。被告則以：原告主張
    寄倉之濕胚22,721碼，被告未曾下單訂購，且原告於92年8
    月24日、同年月26日所交付之胚布有瑕疵，染整後出現色澤
    不均勻，且有白斑現象，被告已發函通知原告解除買賣契約
    ，被告已無給付貨款之義務等語，資為抗辯。
二、原告主張被告自92年8 月4 日起至同年月26日止，陸續向其
    購買胚布，其陸續於92年8 月4 日交付被告胚布3 筆，各為
    6,038 碼、6,601 碼、12,142碼，於同年月7 日交付胚布
    5,510 碼，於同年月8 日交付胚布285 碼，於同年月15日交
    付胚布5,032 碼，於同年月24日交付胚布45,002碼，於同年
    月26日交付胚布45,649碼等情，為被告所不爭執，復有原告
    提出對帳單、出貨單、轉胚通知單為證，應堪信為真實。
三、原告復主張被告就92年8 月4 日起至同年月26日止訂購之胚
    布，尚積欠貨款1,706,333 元，被告則以前揭情詞置辯，茲
    本件之爭點為原告寄倉之胚布22,721碼是否被告所訂購？原
    告於92年8 月24日、26日所交付之胚布是否有被告所抗辯之
    瑕疵存在？
（一）原告主張除被告不爭執前開已交付被告之胚布外，被告就
      其所訂購之胚布因遲未受領，原告將未出之胚布22,721碼
      寄倉乙情，提出被告於92年8 月6 日、同年月7 日之採購
      單為證，被告對前開採購單之真正亦不爭執，而稽之該採
      購單所載，被告於92年8 月6 日向原告訂購胚布50,000碼
      、於同年月7 日訂購90,000碼至92,000碼，總計被告於92
      年8 月6 日後向原告訂購胚布數量達140,000 至142,000
      碼，然原告於被告訂購後，曾於同年月8 日出貨285 碼、
      同年月15日出貨5,032 碼、同年月24日出貨45,002碼、同
      年月26日出貨45,649碼，總計原告自被告訂購後出貨數量
      為95,968碼，是原告主張寄倉之胚布22,721碼亦係被告所
      訂購，應堪採信。
（二）被告抗辯原告於92年8 月24日、同年月26日所交付之胚布
      於製造後囤積過久發生變質且含漿率過高，以致染整後發
      生白斑之現象云云，為原告所否認，是被告就此事實應負
      舉證之責。經查，原告於接獲被告反映92年8 月24日、同
      年月26日送交之胚布染色後發生白斑問題，原告曾向被告
      指定送交之染廠煜順公司拿取發生白斑之布料送請財團法
      人中國紡織工業研究中心鑑定造成白斑之原因，經該中心
      鑑定觀察發現：送鑑定布料兩邊呈明顯不規則出現之白斑
      ，接近布幅中間有多條不規則狀顏色較淺長條段，由布頭
      至布尾順沿經向，布幅兩邊經比對色澤也有顏色不均之色
      差現象，除白斑現象外，距一布邊57公分及84公分處亦可
      發現呈不規則狀之深色斑以60公分之週期性出現，且各現
      象於正反面對應性存在。又經染色再現性實驗，可剝白至
      均勻白色，沒有色斑現象，剝白樣以酸性或均染型分散染
      料重染後，都沒有白斑外觀復現；復以均染實驗，可均染
      至均勻灰色布面，即布面白斑現象可以改善；再以消除實
      驗，精練、剝樹脂及酒精處理後呈變淺、變白或顏色不均
      現象，外觀上沒有原來白斑現象，四氯化碳處理後原來白
      斑現象仍然存在，依上開實驗分析後，認造成送鑑布料布
      面白斑現象，並非在胚布時潛藏存在，而係織物於染整工
      程中所形成布面白斑之外觀，有該中心93年2 月24日編號
      93PEDB09號鑑定報告附卷可稽，是被告抗辯染色後布面發
      生白斑之問題，係因原告生產胚布之置放時間過久或含漿
      率過高云云，並非實在。被告復抗辯：送鑑定之布料係經
      染色但效果不佳剝除後之布料，並非原始胚布，會影響白
      斑原因之判斷云云，惟經本院就該事項詢問前開鑑定單位
      ，該中心回覆稱：鑑定報告中之剝色重染試驗方法主要係
      剝除布面染料，而非去除布面漿料，且由送鑑布料之白斑
      外觀、分佈情形與各項試驗之結果知悉，係染色單元工程
      後所造成，與濕胚投染前長時間置放，造成布面漿料變質
      所形成之白斑現象不同，有該中心94年3 月16日紡所（94
      ）產品字第03002 號函在卷可參，是被告此部分之辯解，
      並非可採。至煜順公司人員即證人范重紳、慶欣公司負責
      人乙○○固證稱：該批濕胚因製作完成後放太久產生漿汁
      無法退，所以很難上色云云，惟渠等證述系爭胚布產生白
      斑原因係渠等根據染色完成布料之外觀加以判斷，並未經
      科學試驗方式加以驗證，已難置信，況系爭胚布係由慶欣
      公司向被告購買後指定交由煜順公司進行染色之程序，且
      依前開鑑定報告認系爭胚布之瑕疵係因染色過程所造成，
      則煜順公司、慶欣公司就系爭胚布之白斑發生原因之判斷
      利害攸關，渠等證詞自難遽予採信。
四、綜上所述，原告主張被告自92年8 月4 日起至同年月26日止
    ，訂購前開胚布，堪予採信，被告抗辯原告於92年8 月24日
    、同年月26日所交付之胚布品質瑕疵，則屬不能證明。原告
    主張前開胚布總價金含稅為2,448,758 元，為被告所不爭執
    ，扣除原告主張被告得扣款金額256,499 元後，原告依兩造
    間之買賣關係，請求被告給付1,706,333 元及自起訴狀繕本
    送達之翌日即93年5 月7 日起至清償日止，按週年利率5%計
    算之利息，為有理由，應予准許。
五、兩造陳明願供擔保，聲請宣告假執行暨免為假執行，核無不
    合，爰分別酌定相當擔保金額准許之。
六、據上論斷，本件原告之訴為有理由，依民事訴訟法第78條、
    第390 條第2 項、第392 條第2 項，判決如主文。
中　　華　　民　　國　　94　　年　　5 　　月　　 5　　日
                      民事第一庭    法　官　賴惠慈
以上正本係照原本作成
如對本判決上訴，須於判決送達後20日內向本院提出上訴狀
中　　華　　民　　國　　94　　年　　5 　　月　　6 　　日
                                    書記官　黃泰能
